臺灣新竹地方法院交通事件裁定　　　　　　　　　　　九十三年度交聲字第一四號
　　原處分機關
　　即移送機關　交通部公路總局新竹區監理所
　　異　議　人
　　即受處分人　原良企業有限公司
　　法定代理人　何萬寶
右列受處分人因違反道路交通管理處罰條例案件，對於交通部公路總局新竹區監理所
於中華民國九十二年十二月二十六日所為之竹監自字第裁五０─Ｕ00000000
號違反道路交通管理事件裁決書聲明異議，本院裁定如左：
    主  文
異議駁回。
    理  由
一、按「汽車有左列情形之一者，處汽車所有人新臺幣三千六百元以上一萬零八百元
    以下罰鍰，並禁止其行駛：一、‧‧七、已領有車牌而未懸掛或不依指定位置懸
    掛者。‧‧」、「前項第二款、第十款之車輛並沒收之；第三、四款之牌照扣繳
    之；第五款、第七款之牌照、號牌吊銷之」，道路交通管理處罰條例第十二條第
    一項第七款、第二項分別定有明文。
二、原處分機關即移送機關裁決理由略以：
    本件異議人即受處分人原良企業有限公司所僱請之駕駛人溫美華於民國九十二年
    十一月十七日十八時許，駕駛異議人所有之車號ＲＣ─二九五號自用大貨車，行
    經新竹市科學園區○區○路與新安路口處時，為保安警察第二總隊第一大隊第二
    中隊警員張耿誌查獲該車領有號牌卻未懸掛前車號牌，因而填製保二警交字第Ｕ
    ─00000000號舉發違反道路交通管理事件通知單，且依違反道路交通管
    理事件統一裁罰基準及處理細則第十五條第一項第一款第四目規定當場代保管後
    車號牌，原處分機關則依道路交通管理處罰條例第十二條第一項第七款之規定，
    裁罰車號ＲＣ─二九五號自用大貨車之所有人即異議人新台幣（下同）三千六百
    元，並依同條第二項規定裁罰吊銷牌照。
三、異議意旨略以：
    異議人所有之車號ＲＣ─二九五號自用大貨車確實領有號牌，但前因僱用之駕駛
    彭吉宏於駕駛執照吊扣期間仍駕駛ＲＣ─二九五號自用大貨車，經警開單告發，
    號牌一面被扣，異議人已就該件交通裁決向本院聲明異議，故本件並非領有號牌
    不予懸掛，爰依法聲明異議並請停止執行領回號牌使用。
四、經查：
（一）異議人僱請之駕駛人溫美華於九十二年十一月十七日十八時許，駕駛異議人所
      有之ＲＣ─二九五號自用大貨車，行經新竹市科學園區○區○路與新安路口處
      時，未懸掛前車號牌，為異議人所坦認，且有保二警交字第Ｕ─000000
      00號舉發違反道路交通管理事件通知單一紙在卷可按，堪信屬實。
（二）異議人僱請之駕駛人彭吉宏於駕駛執照吊扣期間，在九十二年七月二十五日十
      五時十二分許，駕駛異議人所有之ＲＣ─二九五號自用大貨車，行經新竹市○
      ○路五六號前，為新竹市警察局交通隊警員舉發違規，除掣製竹市警交字第Ｅ
      00000000號舉發違反道路交通管理事件通知單處罰駕駛人彭吉宏之外
      ，並依道路交通管理處罰條例第二十一條之一第一項第七款、違反道路交通管
      理事件統一裁罰基準及處理細則第十五條第一項第一款第九目之規定，當場代
      為保管ＲＣ─二九五號前車號牌一面，嗣經新竹市監理站函請新竹市警察局上
      開行為依法應併同舉發大貨車之所有人，新竹市警察局交通隊警員乃於九十二
      年九月二日以異議人違反道路交通管理處罰條例第二十一條之一第一項第七款
      為由，填製竹市警交字第Ｅ00000000號舉發道路交通管理事件通知單
      ，移送機關再於九十二年十月七日以竹監自字第裁五０─Ｅ00000000
      號裁決書，依道路交通管理處罰條例第二十一條之一第一項第七款裁處異議人
      罰鍰六萬元並吊扣汽車牌照三個月，異議人接獲裁決書後不服，於九十二年十
      月二十三日具狀向本院聲明異議，然經本院於九十二年十二月二十九日以九十
      二年度交聲字第二０五號裁定異議駁回，雖異議人又提出抗告，亦經臺灣高等
      法院於九十三年二月十日以九十三年度交抗字第九二號駁回抗告確定，以上事
      實業經本院調閱九十二年度交聲字第二０五號案卷、臺灣高等法院九十三年度
      交抗字第九二號案卷查核無訛，且有竹市警交字第Ｅ00000000號、第
      Ｅ00000000號舉發道路交通管理事件通知單各一份、竹監自字第裁五
      ０─Ｅ00000000號裁決書一份存於上開案卷可查，是異議人所陳ＲＣ
      ─二九五號自用大貨車之前車號牌一面，因駕駛人彭吉宏之交通違規行為經警
      代為保管，亦堪信實。
（三）異議人雖辯稱：ＲＣ─二九五號自用大貨車之前車號牌，因先前經警代為保管
      而無法懸掛，本件不應裁處云云。惟如前述，異議人早已知悉ＲＣ─二九五號
      自用大貨車之前車號牌一面，因駕駛人彭吉宏之交通違規事件經警代為保管，
      在未取回之情況下，ＲＣ─二九五號自用大貨車自不得行駛於公路上，以符合
      交通規定，更何況彭吉宏於駕駛執照吊扣期間駕車，警員依道路交通管理處罰
      條例第二十一條之一第一項第七款、違反道路交通管理事件統一裁罰基準及處
      理細則第十五條第一項第一款第九目等規定，當場代為保管前車號牌一面，於
      法洵屬有據。又按道路交通案件處理辦法第十五條規定：「聲明異議，無停止
      執行之效力，但依法裁定停止執行者，不在此限」。異議人對於上開竹監自字
      第裁五０─Ｅ00000000號裁決書固聲明異議，經本院以九十二年度交
      聲字第二０五號受理，然查，異議人並未聲請停止執行以領回上開號牌使用，
      該車當不得行駛於公路。綜上，異議人所有之ＲＣ─二九五號自用大貨車確實
      領有號牌，經警依法代為保管前車號牌後，異議人在未取回之情況下，當不得
      將該車行駛於公路上，倘欲行駛，亦應循合法途徑就前案聲請停止執行以領回
      號牌使用，異議人捨此不為，逕行由駕駛人溫美華於前開時地未懸掛前車號牌
      而行駛，其行為自屬違規，移送機關衡酌溫美華駕駛上開自用大貨車之時間係
      九十二年十一月十七日，斯時右述竹監自字第裁五０─Ｅ00000000號
      裁決書裁罰之吊扣汽車牌照三個月處分尚未確定（由本院以前開案號受理異議
      中），而依道路交通管理處罰條例第十二條第一項第七款「已領有車牌而未懸
      掛」裁處罰鍰三千六百元，並依同條第二項裁處吊銷牌照，於法並無不合，本
      件異議為無理由，應予駁回。
五、本件異議人雖另聲請停止執行，惟查，異議人就罰鍰三千六百元並未繳納，移送
    機關亦未送交行政法院強制執行，則本件裁罰罰鍰部分自無停止執行之必要。而
    警員依違反道路交通管理事件統一裁罰基準及處理細則第十五條第一項第一款第
    四目規定當場代保管ＲＣ─二九五號自用大貨車之後車號牌一面，依法應予以吊
    銷，本院衡酌異議人於前案中早已知悉前車號牌經警代為保管，前案之聲明異議
    程序尚在進行中，未循合法途徑就前案聲請停止執行以領回號牌使用，即逕行由
    駕駛人溫美華駕駛於公路上，其行為實不可取，且前案之裁處已經確定，ＲＣ─
    二九五號自用大貨車之汽車牌照均應吊扣三個月，為避免異議人領回ＲＣ─二九
    五號自用大貨車後車號牌後，未將之繳送移送機關執行吊扣，反而另作他途，是
    本件之裁處縱令尚未確定，但關於領回後車號牌、停止吊銷牌照之聲請，仍認為
    無理由。從而，異議人停止執行之聲請，核無理由，併予敘明之。
六、據上論斷，應依道路交通案件處理辦法第十九條，裁定如主文。
中      華      民      國    九十三    年      七      月     十四     日
                                臺灣新竹地方法院交通法庭
                                    法  官  李珮瑜
右正本證明與原本無異。
如不服本裁定，應於裁定送達後五日內向本院提出抗告狀。
                                    書記官  龔紀亞
中      華      民      國    九十三    年      七      月     十四     日
